臺灣高等法院民事裁定
111年度聲字第140號
聲  請  人  劉仲希  

上列聲請人因與相對人林百勝間請求返還借款事件（本院111年
度上易字第66號），聲請停止執行，本院裁定如下：
    主  文
聲請駁回。
    理  由
一、聲請意旨略以：相對人依臺灣新北地方法院（下稱新北地院
    ）109年度訴字第3575號請求返還借款事件（下稱訟爭事件
    ）宣告假執行判決（下稱假執行判決）聲請假執行，新北地
    院民事執行處（下稱執行法院）以110年度司執字第157913
    號強制執行事件（下稱系爭執行事件）查封伊門牌號碼新北
    市○○區○○街00巷00號6樓房地（下稱系爭不動產），惟系爭
    不動產價值高於新臺幣（下同）3000萬元，與執行金額70萬
    元相差懸殊，屬超額查封，且伊對訟爭事件已提起上訴，並
    依民事訴訟法第395條第2項規定聲明命相對人返還及賠償伊
    因假執行所為給付及所受損害，現繫屬本院審理中（111年
    度上易字第66號），自得就系爭執行事件聲請停止執行，爰
    依強制執行法第18條第2項規定，聲請於訟爭事件判決確定
    前停止系爭執行事件執行等語。
二、按強制執行程序開始後，除法律另有規定外，不停止執行；
    有回復原狀之聲請，或提起再審或異議之訴，或對於和解為
    繼續審判之請求，或提起宣告調解無效之訴、撤銷調解之訴
    ，或對於許可強制執行之裁定提起抗告時，法院因必要情形
    或依聲請定相當並確實之擔保，於強制執行程序終結前得為
    停止強制執行之裁定，強制執行法第18條第1項、第2項規定
    甚明。準此，強制執行程序開始後，原則上不停止執行，強
    制執行法第18條第1項所稱法律另有規定之情形，係指同條
    第2項之情事及公司法、破產法所規定有關執行障礙之事由
    等情事而言，提起上訴並不包括在內。又假執行判決未經廢
    棄或變更，其宣告假執行之效力，自不受影響，縱債務人依
    民事訴訟法第395條第2項規定，於提起上訴時並為聲明，然
    其既以因假執行所為給付或所受損害為要件，即需已發生強
    制執行之結果，與停止強制執行性質相悖，自非上開法律另
    有規定之情形。
三、查相對人係以假執行判決為執行名義，就該判決所命聲請人
    應給付相對人之70萬元本息向執行法院聲請執行，經以系爭
    執行事件受理。聲請人以其已對假執行判決提起上訴，並依
    民事訴訟法第395條第2項規定聲明命相對人返還及賠償伊因
    假執行所為給付及所受損害為由，據以聲請停止執行，依上
    開說明，非屬得停止強制執行之事由。至於聲請人所稱其被
    執行之標的價值超過其債務乙節，縱令屬實，非不得於執行
    程序中聲明異議謀求救濟。是以，聲請人依強制執行法第18
    條第2項規定，聲請裁定停止系爭執行事件之執行程序，於
    法不合，無從准許，應予駁回。
四、據上論結，本件聲請為無理由，爰裁定如主文。
中　　華　　民　　國　　111 　年　　4 　　月　　7 　　日
            民事第二十四庭
                      審判長法  官  胡宏文
                            法  官  陳心婷
                            法  官  陳筱蓉
正本係照原本作成。
不得抗告。
中　　華　　民　　國　　111 　年　　4 　　月　　7 　　日
 　　　　　　　　　　　　   書記官  陳珮茹